【裁判字號】    89,上,234
【裁判日期】    900925
【裁判案由】    清償借款
【裁判全文】
臺灣高等法院臺中分院民事判決  八十九年度上字第二三四號
上  訴  人  聯信商業銀行股份有限公司（即原保證責任臺中市第六信用合作社）
法定代理人  邱錦德
訴訟代理人  林彥慧
            陳瑞樹
被  上訴人  甲  ○
兼      右
訴訟代理人  乙○○
右當事人間請求清償借款事件，上訴人對於中華民國八十九年三月二十日臺灣臺中地
方法院八十九年度訴字第三三二三號第一審判決提起上訴，本院判決如左：
    主    文
原判決關於駁回上訴人後開第二項之訴部分，暨該部分訴訟費用之裁判廢棄。
被上訴人應連帶給付上訴人新台幣貳萬陸仟肆佰零玖元，及自民國八十九年五月十二
日起至清償日止按年息九‧五五﹪計算之利息，及自八十九年六月十三日起至清償日
止，逾期在六個月以內者，按上開利率百分之十，逾期在六個月以上者，其超過六個
月部分，按上開利率百分之二十計付違約金。
第一、二審訴訟費用（確定部分除外）由被上訴人負擔。
    事    實
甲、上訴人方面：
一、聲明：求為判決：(一)原判決廢棄。(二)被上訴人應連帶給付上訴人新台幣（下同）
    貳萬陸仟肆佰零玖元整，及自民國（下同）八十九年五月十二日起至清償日止按
    年息九‧五五﹪計算之利息，及自八十九年六月十三日起至清償日止，逾期在六
    個月以內者，按上開利率百分之十，逾期在六個月以上者，其超過六個月部分，
    按上開利率百分之二十計付違約金。(三)第一、二審訴訟費用由被上訴人負擔。
二、陳述：除與原判決記載相同者，茲引用之外，補稱：
    (一)依民事訴訟法第五百二十三條規定：「假扣押，非有日後不能強制執行或甚難
      強制執行之虞者，不得為之。」本件被上訴人向上訴人之借款於上訴人聲請假
      扣押時尚有本金壹佰伍拾參萬參仟捌佰元及利息、違約金尚未清償，雖經強制
      執行拍賣擔保品，惟拍賣後尚有不足額貳萬捌仟捌佰壹拾貳元（詳如分配表）
      ，則上訴人就日後未能受償之債權，即有甚難執行之虞，故為避免此等情形發
      生，使上訴人將來就未能受償之債權得以強制執行，上訴人即有必要先就被上
      訴人之其他未提供擔保之財產實施保全程序。
    (二)原審引用最高法院三十一聲字第一五一號判例謂：「假扣押程序係為債權人保
      全強制執行而設，若債權人之請求已有確定終局判決可為執行名義，即得逕行
      聲請強制執行，自無聲請假扣押之必要」顯有違誤，蓋上訴人取得之執行名義
      並非終局判決而是拍賣抵押物裁定暨確定證明，其性質為行使抵押權之非訟事
      件，法院僅就抵押權及所擔保債權之有無為形式上之審查，其效力實與起訴不
      同，且拍賣後如有債權未受清償，無法逕就其餘額聲請核發債權憑證，仍有另
      行起訴確定債權金額之必要。
    (三)依民事訴訟法第四百條第一項規定：「訴訟標的於確定之終局判決中經裁判者
      ，除法律別有規定外，當事人不得就該法律關係更行起訴」，本案雖係因原審
      依被上訴人之聲請命上訴人起訴，但起訴之真正目的仍在於確定私權，且被上
      訴人業於原審自認其向上訴人借款貳佰萬元，並尚有本金共壹佰伍拾參萬參仟
      捌佰元及利息、違約金未清償乙事，然原審法院卻又以上訴人之債權「無日後
      不能執行或甚難執行之虞」（況上訴人之債權非無甚難執行之虞，已如前述）
      而駁回上訴人之訴，置本案確定私權之目的於不顧，影響所及，若本案受敗訴
      判決確定，將來上訴人拍賣抵押物後不足受償之債權，即因民事訴訟法第四百
      條第一項規定而無法更行起訴，對上訴人甚為不利，原審未加詳究，逕為上訴
      人敗訴之判決，實有誤謬之處。
    (四)承前述，本案拍賣抵押物強制執行事件業經拍定並已接獲分配表，依分配表所
      示尚有不足額貳萬捌仟捌佰壹拾貳元，故上訴人聲請假扣押並於起訴時僅就未
      受償之債權本金、利息及違約金違訴訟標的並無不當，然現依分配表聲請減縮
      訴之聲明，其請求之本金、利息及違約金如上訴聲明所示。
    (五)被上訴人在上訴人處之帳戶尚有二千四百零三元，已扣除；又對本院卷第一八
      五頁之分配表所列之執行費由國庫領取二萬一千元部分依規定不得收取一節無
      意見。
三、證據：除援用第一審所提證據外，補提原審法院八十八年度執字第一五三四九號
    裁定影本一份、假扣押標的物土地建物謄本一份、財政部核准函影本一份、公司
    登記證號分配表、營業執照影本一份、原審法院八十八年度執字第一五三四九號
    分配表影本一份、聲明異議函影本一份、陳報狀影本一份為證。
乙、被上訴人方面：
一、聲明：求為判決：(一)駁回上訴。(二)第一、二審訴訟費用由上訴人負擔。
二、陳述：除與原判決記載相同者，茲引用之外，補稱：
    (一)「一事不二理」為民、刑事訴訟之一般原則，而上訴人顯然係以故意損害他人
      為主要目的，於本件起訴之前，即經以同一債權標的，聲請臺灣臺中地方法院
      以八十八年度民執辰字第一五三四九號拍賣抵押物強制執行中，嗣經於5.4.
      執行拍定，拍賣價金二○○萬元。超過上訴人主張尚欠其本金一、五三三、八
      ○○元及其約定利息金額，足證其主張之同一筆放款債權，顯非所謂「日後不
      能強制執行或甚難執行之虞」，依法無聲請假扣押之必要者。
    (二)除本件之上訴顯無理由，懇請依法駁回外，鑑於上訴人濫用權利，違反民事訴
      訟法第五百二十三條第一項「假扣押非有日後不能強制執行或甚難執行之虞者
      ，不得為之」等法令規定，  明知其為同一筆放款債權，既有抵押設定擔保，
      且經其同時聲請右開同一法院強制執行拍賣抵押物求償無虞中，竟又「一債兩
      討」，聲請原審法院故意針對被上訴人另有坐落台中市西屯區下石碑為九五二
      地號土地，面積862平方公尺，持分萬分之四千八百四十八，實際為門牌台中
      市○○○街一一五至一二七號共卅二戶，七層大樓「美冠天下」集合店鋪、住
      宅共有未經分割之「基地」為查封，被上訴人既無法清償同一筆一五三萬餘元
      之抵押權擔保債務，更限制同一棟七層大樓之處分，被上訴人尚有十六戶餘屋
      之分售眼睜睜地有不動產不能變現，清償上訴人之抵押債權，致除因五十三萬
      餘元債務，而將市價約四五○萬元之抵押物，冤蒙拍賣之重大損害外，更使被
      上訴人其他上開之房地不能買賣，幾乎弄乃被上訴人傾家蕩產，此種以損害他
      人權利為主要目的，矯枉過正勝過黑道錢莊之逼債手法，甚至違反公共利益之
      行為，實為法、理、情所難容。
    (三)按「權利之行使，不違反公共利益或以損害他人為主要目的」。而「因故意或
      過失不法侵害他人之權利者，負損害賠償責任。故意以背於善良風俗之方法，
      加損害於他人者，亦同。民法第一百四十八條第一項、第一百八十四條定有明
      文。上訴人違反誠實與信用原則，罔顧金融商業道德，於催收貸款業務，一債
      兩討，濫用權利逼債勒索，明知其本筆系爭假扣押債權並非真正。故意違反權
      利行使之界限，故意不法侵害被上訴人之權利，並以背於善良風俗（正當行使
      抵押權）之方法，加損害於他人。至少亦屬違反保護他人之法律行為者。依法
      即應負損害賠償責任。而上訴人因自始不當聲請假扣押查封以來，已逾年餘之
      久，致該等當時總價值九、○○○萬元之房、地產，因限制出售，至今普遍貶
      值一成半以上。
    (四)被上訴人因大批假扣押之房屋不能出售，變現清償本筆債務，而致抵押物被執
      行低價拍賣，重大之損害無以回復。總共損害金額約在一、二○○萬元之鉅。
      更因同一筆債權之抵押物已經拍賣，然其賣事價金二○○萬元，既足資請償系
      爭抵押債權，更何須堅持本件之假扣押？尤以上訴人固為從事「信用合作」金
      融業務之法人，明知其主張之本件系爭債權並非真正，且於原審敗訴之後，仍
      執陳詞，提起上訴，係以故意以損害他人為主要目的，而故意不法侵害他人之
      權利。
    (五)本件上訴人既有被上訴人提供超值二五○萬元不動產抵押權設定擔保放款之金
      融機構法人，經其於4.3.聲請法院裁准拍賣抵押物為執行名義之優先受償權
      人固非屬「有日後不能強制執行之虞」者甚明。然其竟於未行使抵押權之前，
      故意違反「一事不二理」之原則，冀圖節外生枝，一債兩逼，聲請法院於同年
      月七日裁定，先對被上訴人之其他多筆系爭不動產，聲請假扣押強制執行查封
      在案，至今為時一年十一個月之久，甚至其拍賣抵押物亦已終結，顯然無所謂
      「日後不能強制執行或甚雖執行之虞」，而上訴人仍藉本件上訴，堅持其系爭
      假扣押而不撤回，足證其權利之行使，無非以損害被上訴人等為主要目的。
    (六)觀之本件2.7.上午準備程序中，上訴人當庭既主張將其原訴訟的一、五三三
      、八○○元，遽然大幅減縮變更為二八、八一二元（其中尚有二、四○三元應
      抵銷本金部分，未經抵銷，顯然亦非金額太高，日後甚難執行。而無非因其上
      開拍賣抵押物事件執行程序瑕疵，不當拖延，徒增債務人之利息及所謂「違約
      金」等雪上加霜之損害負累使然。除其上訴聲明標的變更部分，被上訴人主張
      不同意外，鑑於其明知被上訴人等尚有其他財產，絕不可能因此「債務」，輕
      易脫產？更何況其明知本件兼訴代即連帶保證人鄧某，身為支領中將三級主管
      退休俸之「榮民」，雖道其對此一標的，亦有所謂「日後不能強制執行或甚雖
      執行之虞乎」？
    (七)上訴人係於其未行使抵押權之前，自始即以蒙騙法院之伎倆，將其債權與抵押
      權分離，先為聲請於4.20.不當執行假扣押，動輒查封被上訴人另有市值三、
      五○○萬元其他多筆系爭不動產，並連帶妨害被上訴人另有其他十五戶建物共
      同基地之分割，不僅限制登記，凍結被上訴人其他市值上億之不動產，長達二
      年之久，使我不能分售、週轉、處理債務。自始不當之假扣押，誤導第三人即
      寶島商業銀行傚尤，爭相對我落井下石，重複實施莫須有之假扣押查封，憑白
      增加執行費之負累，虛耗訴訟資源，逼我瀕臨傾家蕩產，信用名譽俱毀堪稱走
      投無路之絕境。
    (八)查「權利之行使，不及違反公共利益，或以損害他人為主要目的」「行使權，
      利履行義務，應依誠實及信用方法」。而「因故意或過失不法侵害他人之權利
      者，負損害賠償責任。故意以背於善良風俗方法，加損害於他人者，亦同」「
      違反保護他人之法律者，推定其有過失」。民法第一百四十八條第一、二項，
      第一百八十四條第一、二項定有明文。又「假扣押非有日後不能強制執行或甚
      難執行之虞者，不得為之」。至於「假扣押裁定因自始不當而撤銷，或因第五
      百二十九條第二項及第五百三十條第三項之規定而撤銷者，債權人應賠償債務
      人因假扣押或供擔所受之損害」。且「假處分非因請求標的之現狀變更，有日
      後不能強制執行，或甚難執行虞，不得為之」。民事訴訟法第五百二十三條第
      一項、第五百三十一條、第五百三十二條第二項均有明文規定。
三、證據：除援用第一審所提證據外，補提原審法院八十八年度執字第一五三四九號
    裁定影本一份、假扣押標的物土地建物謄本影本一份、財政部核准函、公司登記
    證及營業執照影本各一件、分配表影本一份、聲明異議函影本一份、陳報狀影本
    一份為證。
丙、本院依職權調閱原審法院八十八年度執字第一五三四九號等卷宗。
      理       由
一、上訴人原為保證責任台中市第六信用合作社，法定代理人為陳中和，嗣自八十九
    年七月一日起奉准變更組織為聯信商業銀行股份有限公司，法定代理人為邱錦德
    ，並已依法為承受訴訟，核無不合，又訴狀送達後，原告不得將原訴變更或追加
    他訴，但擴張或減縮應受判決事項之聲明者，不在此限，民事訴訟法第二百五十
    五條第一項第三款定有明文，本件上訴人起訴時請求被上訴人給付本金一百五十
    三萬三千八百元及其利息與違約金，於本院審理中減縮應受判決事項之聲明為本
    金貳萬陸仟肆佰零玖元及其利息與違約金，依前開說明，應予准許，先於敘明。
二、上訴人主張被上訴人甲○提供其所有系爭房地，為向上訴人借款之擔保，並設定
    第一順位抵押權最高限額二百五十萬元，嗣被上訴人甲○於原判決附表所示之日
    ，向上訴人借款如原判決附表所示之二筆款項，共計二百萬元，其借款本金、借
    款日、到期日、約定利率、調整後利率均如原判決附表所示，並約定逾期付息或
    到期未履行債務時，除仍按上開利率計息外，另對逾期在六個月以內者，按上開
    利率百分之十，逾期在六個月以上者，其超過六個月部分，按上開利率百分之二
    十加計違約金，且若有一次不履行，即喪失期限利益，詎被上訴人自如原判決附
    表所示之最後繳息日後即未依約繳納本息，依所立約定書第八條第一款約定，被
    上訴人已喪失期限利益，如原判決附表所示之借款清償日期視為全部到期，迄起
    訴時仍有如原判決附表所示之尚欠本金共一百五十三萬三千八百元，及如原判決
    附表所示之利息、違約金未清償，迭經催討無效，業經原審法院以八十八年度拍
    字第一四六四號民事裁定准予拍賣抵押物，並於民事執行處以八十八年度執辰字
    第一五三四九號執行拍賣抵押物，嗣上訴人復聲請提供擔保取得原審法院八十八
    年度裁全字第二○三七號假扣押裁定，並以該裁定聲請原審法院以八十八年度執
    全字第一五一三號對被上訴人甲○所有坐落臺中市西屯區下石碑第九五二地號及
    其地上建門牌臺中市西屯區○○○○街一二一號七樓之三房屋予以查封限制登記
    ，因被上訴人聲請原審法院裁定上訴人應於一定期間內起訴，故上訴人提起本訴
    ，嗣經原審法院八十八年度執辰字第一五三四九號執行拍賣抵押物案件，經原審
    法院製作分配表內記載上訴人受償不足部分為二萬八千八百十二元，另上訴人同
    意被上訴人於上訴人處尚有活期存款二千四百零九元同意抵銷後，被上訴人至原
    審法院製作分配表待分配時止，尚積欠本金二萬六千四百零九元等情，為被上訴
    人所不爭執，並經上訴人提出借據影本二紙、約定書影本二紙、放出檔明細查詢
    影本二紙、放款往來明細查詢影本二紙、存證信函影本二紙、原審法院八十八年
    度裁全聲辰字第七七一號裁定影本一份，暨被上訴人提出原審法院八十八年度拍
    字第一四六四號裁定影本一份、原審法院民事執行處通知影本二份、八十八年度
    裁全字第二○三七號裁定影本一份、原審法院囑託查封登記函影本一份、原審法
    院八十八年度執字第一五三四九號裁定影本一份、緊急陳報狀影本一份為證，並
    經本院依被上訴人聲請調閱八十八年度拍字第一四六四號聲請卷宗、八十八年度
    裁全字第二○三七號民事保全程序執行卷宗、八十八年度執全字第一五一三號民
    事執行卷宗、八十八年度裁全聲字第七七一號聲請卷宗核閱屬實，自堪信為真實
    。
三、本件首應審究者為被上訴人向上訴人借款如原判決附表所示之二百萬元，於尚未
    拍賣抵押物取償前尚有本金共一百五十三萬三千八百元及如原判決附表所示之利
    息、違約金未清償一節，業經上訴人取得原審法院八十八年度拍字第一四六四號
    拍賣抵押物裁定確定，並經上訴人聲請原審法院民事執行處以八十八年度執辰字
    第一五三四九號執行拍賣系爭房地，上訴人能否在就系爭房地取得拍賣抵押物裁
    定確定，並已進行查封拍賣之際，再就同一債權依民事訴訟法第五百二十二條第
    一項聲請假扣押。對此上訴人認為：依民事訴訟法第五百二十三條規定：「假扣
    押，非有日後不能強制執行或甚難強制執行之虞者，不得為之。」本件被上訴人
    向上訴人之借款於上訴人聲請假扣押時尚有本金壹佰伍拾參萬參仟捌佰元及利息
    、違約金尚未清償，雖經強制執行拍賣擔保品，惟拍賣後尚有不足額貳萬捌仟捌
    佰壹拾貳元，則上訴人就日後未能受償之債權，即有甚難執行之虞，故為避
    免此等情形發生，使上訴人將來就未能受償之債權得以強制執行，上訴人即有必
    要先就被上訴人之其他未提供擔保之財產實施保全程序；被上訴人則以上訴人不
    得提起本訴為辯。按訴訟法上所謂一事不再理之原則，乃指同一事件已有確定之
    終局判決者而言。其所謂同一事件，必同一當事人就同一法律關係而為同一之請
    求，若此三者有一不同，即不得謂為同一事件，自不受確定判決之拘束（最高法
    院十九年度上字第二七八號判例參照），而非訟事件法並無類似如民事訴訟法第
    二百五十三條及第四百條第一項或得準用之規定，非訟事件當不發生所謂一事不
    再理之問題，是本件上訴人雖已取得原審法院八十八年度拍字第一四六四號拍賣
    抵押物裁定確定，其再提起本訴，不生民事訴訟法第四百條第一項一事不再理之
    問題。
四、次按債權人就金錢請求或得易為金錢之請求，欲保全強制執行者，得聲請假扣押
    ；又假扣押非有日後不能強制執行或甚難執行之虞者，不得為之，民事訴訟法第
    五百二十二條第一項、第五百二十三條第一項固分別定有明文，惟按假扣押制度
    係為保全強制執行而設，故凡假扣押之聲請，必須有將來不能執行或執行困難之
    虞，始得為之，亦即假扣押之規定原為保全強制執行之程序，衹須合於他日難於
    執行之條件即可照准，故設定有抵押權之債權，債權人苟能釋明抵押物不足供其
    債權全部之清償，或依民事訴訟法第五百二十六條第二項規定債權人雖未為上開
    釋明，如就債務人所應受之損害已供法院所定之擔保者，或有其他特別情事得命
    為假扣押，亦即不得謂有日後不能強制執行或甚難執行之虞（最高法院十九年度
    抗字第四七四號判例、十八年度抗字第二六九號、二十六年度渝抗字第三七四號
    判決參照），本件上訴人既依民事訴訟法第五百二十六條第二項規定債權人雖未
    為上開釋明，惟已就債務人所應受之損害已供法院所定之擔保得命為假扣押，被
    上訴人辯稱上訴人不得再供擔保聲請假扣押，尚有誤解。
五、綜上所述，本件上訴人雖已取得原審法院八十八年度拍字第一四六四號拍賣抵押
    物裁定確定後再聲請法院為假扣押之裁定，嗣依民事訴訟法第五百二十九條第一
    項提起本訴，於法有據，不生民事訴訟法第四百條第一項一事不再理之問題。次
    應審究者為上訴人提起本訴之請求是否有理？經查：
  (一)上訴人起訴主張被上訴人甲○提供其所有系爭房地，為向上訴人借款之擔保，並
    設定第一順位抵押權最高限額二百五十萬元，嗣被上訴人甲○於原判決附表所示
    之日，向上訴人借款如原判決附表所示之二筆款項，共計二百萬元，其借款本金
    、借款日、到期日、約定利率、調整後利率均如原判決附表所示，並約定逾期付
    息或到期未履行債務時，除仍按上開利率計息外，另對逾期在六個月以內者，按
    上開利率百分之十，逾期在六個月以上者，其超過六個月部分，按上開利率百分
    之二十加計違約金，且若有一次不履行，即喪失期限利益，詎被上訴人自如原判
    決附表所示之最後繳息日後即未依約繳納本息，依所立約定書第八條第一款約定
    ，被上訴人已喪失期限利益，如原判決附表所示之借款清償日期視為全部到期，
    迄起訴時仍有如原判決附表所示之尚欠本金共一百五十三萬三千八百元，及如原
    判決附表所示之利息、違約金未清償，迭經催討無效，乃提起本訴，嗣經原審法
    院八十八年度執辰字第一五三四九號執行拍賣抵押物案件，經原審法院製作分配
    表內記載上訴人受償不足部分為二萬八千八百十二元，另上訴人同意被上訴人於
    上訴人處尚有活期存款二千四百零九元同意抵銷後，被上訴人至原審法院製作分
    配表待分配時止，尚積欠本金二萬六千四百零九元等語(二)上訴人以上開抵押債權
    未受清償為由，聲請法院裁定准予拍賣抵押物，業經原審法院以八十八年度拍字
    第一四六四號民事裁定准予拍賣抵押物，並於民事執行處以八十八年度執辰字第
    一五三四九號執行拍賣抵押物，經拍賣所得之金額為二百萬元，原審法院製作分
    配表內記載：執行費：保證責任台中市第六信用合作社21269元、國庫21000元，
    假扣押執行費：第一商業銀行股份有限公司南台中分行3640元、寶島商業銀行23
    518元，土地增值稅173111元，保證責任台中市第六信用合作社之第一順位抵押
    權0000000元，尚不足28812元等情，有分配表附卷可查（見本院卷第五六頁），
    並經本院調閱原審法院八十八年度執辰字第一五三四九號執行拍賣抵押物案件查
    明屬實，被上訴人對上開分配表聲明異議，理由略以：
    原審法院製作分配表內記載：執行費：國庫21000元，假扣押執行費：第一商業
    銀行股份有限公司南台中分行3640元、寶島商業銀行23518元均不得列為優先受
    償，則上訴人所得分配之款項，已足以清償全部抵押債權等語，按債權人對債務
    人同一給付請求權時，有多數執行名義存在時，為執行名義之競合，依通說認為
    多數執行名義均有效力，僅債權人經其中一執行名義執行受償後，他執行名義之
    請求權亦同歸消滅，若債權人仍以已消滅之執行名義請求，債務人可以執行名義
    之請求權有消滅之事由，提起第三人異議之訴，排除強制執行。查原審法院八十
    八年度執辰字第一五三四九號執行拍賣抵押物案件，經原審法院製作分配表內記
    載上訴人受償不足部分為28812元，至於分配表所載上訴人得領取部分，兩造及
    其他執行債權人均無異議而可確定得以領取，另上訴人同意被上訴人於上訴人處
    尚有活期存款二千四百零九元抵銷後，被上訴人至原審法院製作分配表待分配時
    止，尚積欠本金二萬六千四百零九元，是上訴人請求被上訴人應連帶給付上訴人
    貳萬陸仟肆佰零玖元，及自八十九年五月十二日起至清償日止按年息九‧五五﹪
    計算之利息，及自八十九年六月十三日起至清償日止，逾期在六個月以內者，按
    上開利率百分之十，逾期在六個月以上者，其超過六個月部分，按上開利率百分
    之二十計付違約金，應認為有理由。至於被上訴人以上開理由對分配表聲明異議
    部分，其他有利害關係之債權人得依強制執行法第四十條之一規定為反對之陳述
    時，債務人得依同法第四十一條規定提起分配表異議之訴以求解決，是該分配表
    就被上訴人聲明異議部分，迄未確定，惟法院嗣後若認上訴人之聲明異議為無理
    由確定，原審法院執行處仍以原製作之分配表分配，上訴人受償不足部分之本金
    仍為二萬六千四百零九元；若認上訴人之聲明異議為有理由確定，原審法院執行
    處則應重做分配表分配，上訴人受償不足部分則少於二萬六千四百零九元或已可
    足額清償全部之抵押債權，屆時上訴人可向原審法院執行處領取重做分配表分配
    應得之款項，則本判決之執行名義就上訴人因重做分配表多領取部分，其請求權
    歸於消滅，若債權人即上訴人仍以已消滅之執行名義請求執行，債務人即被上訴
    人可以執行名義之請求權有消滅之事由，提起第三人異議之訴，排除強制執行，
    是被上訴人對分配表聲明異議，不管其結果如何，均不影響本判決之認定。
七、本件被上訴人另稱：上訴人違反權利之行使，及違反公共利益，或以損害他人為
    主要目的，因故意或過失不法侵害他人之權利，負損害賠償責任。又違反「假扣
    押非有日後不能強制執行或甚難執行之虞者，不得為之」之規定，則本件假扣押
    裁定因自始不當而撤銷，或因第五百二十九條第二項及第五百三十條第三項之規
    定而撤銷者，債權人應賠償債務人因假扣押或供擔所受之損害云云，係指上訴人
    有侵權行為及假扣押裁定因自始不當而撤銷，所產生上訴人應否賠償損害之問題
    ，專指假扣押不當請求之賠償而言，核與本件上訴人請求清償借款無關，附此說
    明。
八、本件上訴人請求被上訴人應連帶給付上訴人二萬六千四百零九元及其利息違約金
    ，為有理由，原審未查，駁回上訴人此部分之請求，尚有未當，上訴人此部分之
    上訴為有理由，應撤銷原審此部分之判決改判如主文第二項所示，至於超過部分
    之請求上訴人已於本院審理時為縮減之聲明，應視為撤回上訴而告確定，附此說
    明。
九、本件事實已臻明確，兩造其餘之攻擊防禦方法與舉證，核與判決無影響，爰不再
    一一審酌，併此敘明。
據上論結：本件上訴為有理由，依民事訴訟法第四百五十條第、第七十八條，判決如
主文。
中      華      民      國    九十      年      九      月    二十五    日
~B1民事第二庭審判長法  官  童有德
~B2                法  官  翁芳靜
~B3                法  官  黃永泉
右為正本係照原本作成。
不得上訴。
~B                書記官  林玉惠
中      華      民      國    九十      年      九      月    二十五    日
                                                                        Ｂ


司法院資訊處製作；財團法人民間司法改革基金會備份。
